【裁判字號】    97,審消債更,798
【裁判日期】    970612
【裁判案由】    聲請更生程序
【裁判全文】
臺灣高雄地方法院民事裁定         97年度審消債更字第798號
聲  請  人  甲○○
上列當事人聲請消費者債務清理事件，本院裁定如下：
    主  文
聲請人應於本裁定送達後十日內，補提與全體金融機構之債權人
達成還款協商合意之債務還款計畫、還款證明文件影本（如存摺
封面及內頁、匯款或轉帳證明等），及如附表所示釋明不可歸責
於己事由之證明文件影本到院。
    理  由
一、按債務人與金融機構協商成立者，不得聲請更生或清算，但
    因不可歸責於己之事由，致履行顯有重大困難者，不在此限
    ；本條例施行前，債務人依金融主管機關協調成立之中華民
    國銀行公會會員辦理消費金融案件無擔保債務協商機制與金
    融機構成立之協商，準用前項之規定，消費者債務清理條例
    第151 條第5 項、第6 項分別定有明文。又聲請更生或清算
    不合程式、不備其他要件或拒絕提出關係文件者者，法院應
    以裁定駁回之，但其情形可以補正者，法院應定期間先命補
    正，復為同條例第8 條、第46條所明定。
二、經查本件債務人向本院聲請更生，雖主張：其於消費者債務
    清理條例施行前，曾依照中華民國銀行公會會員辦理消費者
    金融案件無擔保債務協商機制與金融機構成立協商，惟其有
    不能清償債務情事等云云。然聲請人未提出其如主文所示之
    協商及釋明不可歸責於己之事由等證明文件到院，爰定期命
    補正，如有欠缺或遺失，請向相關單位申請補發，逾期未補
    正，則駁回其聲請，特此裁定。
中    華    民    國    97    年    6     月    12    日
              民事第四庭    法      官   黃國川
上為正本係照原本作成
本件不得抗告
中    華    民    國    97    年    6     月    12    日
                            書  記  官   王芷鈴
附表：
1.依無擔保債務還款計畫還款之「全部」證明文件（如存摺封面
  、存摺內頁、匯款或轉帳證明等）。
2.聲請人國稅局財產歸屬資料及97年收入證明（如提出存摺影本
  ，需檢附存摺封面及存摺內頁，內頁並應標示薪資部分）。
3.釋明取得95年綜合所得稅資料中互盛股份有限公司高雄二分公
  司「競技」所得150 元之原因為何。
4.聲請人申請前5 年內勞保、公保或2 年內全民健保之投保資料
  （包括投保單位及投保金額）。
5.提出每月實際支出膳食費9000元、油料費5500元、租用交通工
  具費4000元、水電費2000元、日常用品費1500元之明細及證明
  文件影本，併釋明每月油料費需達5500元之原因。
6.請提出玉山銀行前鎮分行0000000000000 號帳戶存摺封面及內
  頁影本。
7.釋明租用公司交通工具之理由並提出承租證明文件影本。
8.其餘有不可歸責己之事由致履行顯有重大困難之相關證明文件
  （例如生病、非自願性失業等）。


司法院資訊處製作；財團法人民間司法改革基金會備份。
